【裁判字號】    95,交聲,693
【裁判日期】    950815
【裁判案由】    聲明異議
【裁判全文】
臺灣臺中地方法院交通事件裁定    95年度交聲字第693號
原處分機關  交通部公路總局臺中區監理所
異  議  人
即受處分人  甲○○
上列異議人即受處分人（下稱異議人）因違反道路交通管理處罰
條例案件，對於交通部公路總局臺中區監理所九十五年七月十一
日所為之處分（中監稽違字第裁六０─ＧＣ0000000號裁
決書），聲明異議，本院裁定如下：
    主  文
異議駁回。
    理  由
一、聲明異議意旨略以：異議人甲○○於民國九十五年五月二十
    日凌晨二時五十五分許，駕駛其所有車號Ｂ七─五三二八號
    自用小客車，因擅自變更引擎（加裝俗稱香菇頭）之違規，
    而為警查獲，嗣原處分機關於九十五年七月十一日以中監稽
    違字第裁六０─ＧＣ0000000號裁決書（下稱上開裁
    決書），裁處異議人新臺幣一千八百元，並責令驗車等處分
    ，然異議人所為上開引擎變更部分，並未影響行車安全，為
    此聲請撤銷原處分等語。
二、按受處分人不服道路交通管理處罰條例第八條主管機關所為
    之處罰，得於接到裁決書之翌日起二十日內，向管轄地方法
    院聲明異議，道路交通管理處罰條例第八十七條第一項定有
    明文；次按交通法庭認聲明異議不合法律上之程式或其異議
    權已喪失者，應以裁定駁回之，道路交通案件處理辦法第十
    八條前段亦設有明文規定。又處理違反道路交通管理事件，
    有關文書送達之程序，準用行政程序法送達之規定；違反道
    路交通管理事件統一裁罰標準及處理細則第五條亦定有明文
    。而行政程序法中對於文書送達，於應受送達人之住居所、
    事務所或營業所為之，行政程序法第七十二條第一項定有明
    文。
三、經查，異議人甲○○之戶籍地址位於臺中縣梧棲鎮○○街一
    一二巷四號，此為異議人所不爭執。而原處分機關將本件九
    十五年七月十一日中監稽違字第裁六０─ＧＣ000000
    0號裁決書，依異議人之上開法定地址送達後，則由異議人
    於同年月十一日親自收受，此亦有前開裁決書、送達證書各
    一紙在卷可佐。是以依上開行政程序法之規定，前開裁決書
    自送達異議人之日即九十五年七月十一日起即已發生合法送
    達之效力。惟異議人遲至九十五年八月四日始具狀送達原處
    分機關就上開裁決書聲明異議，此觀卷附本件異議人聲明異
    議狀即明。依前開規定，已逾道路交通管理處罰條例第八十
    七條第一項所定之二十日不變期間，異議人對上開裁決書處
    分聲明議異不合法律上之程式，且無從補正，自應予以駁回
    。
據上論斷，應依道路交通管理處罰條例第八十七條第二項、道路
交通案件處理辦法第十八條前段，裁定如主文。
中    華    民    國    95    年    8     月    15    日
                  交通法庭  法  官    許惠瑜
以上正本證明與原本無異。
如不服本裁定，應於送達後五日內，向本院提出抗告狀。
                            書記官    朱良燦
中    華    民    國    95    年    8     月    15    日


司法院資訊處製作；財團法人民間司法改革基金會備份。
